【裁判字號】    98,審訴,4675
【裁判日期】    990323
【裁判案由】    毒品危害防制條例
【裁判全文】
臺灣高雄地方法院刑事判決            98年度審訴字第4675號
公  訴  人  臺灣高雄地方法院檢察署檢察官
被      告  甲○○
上列被告因毒品危害防制條例案件，經檢察官提起公訴（98年度
毒偵字第5849號），嗣被告於本院準備程序中就被訴事實為有罪
之陳述，經本院告知簡式審判程序之旨，並聽取被告與公訴人之
意見後，合議庭裁定由受命法官獨任進行簡式審判程序，判決如
下：
    主  文
甲○○施用第一級毒品，累犯，處有期徒刑拾月。
    事  實
一、甲○○曾於民國88年間因施用毒品案件，經本院以88年毒聲
    字第2615號裁定送觀察、勒戒後，認有繼續施用毒品之傾向
    ，再經本院以88年毒聲字第1760號裁定令入戒治處所施以強
    制戒治，嗣經本院以89年毒聲字第1760號停止強制戒治，於
    89年10月10日執行完畢。於前開戒治執行完畢釋放後5 年內
    ，於91年間因施用毒品案件，經本院以91年度訴字第2560號
    判決判處有期徒刑1 年確定。另於94年間因施用毒品案件，
    經臺灣高等法院高雄分院以95年度上訴字第584 號判決判處
    應執行有期徒刑1 年3 月確定。又於95年間因施用毒品案件
    ，經本院以95年度訴字第2084號號判決判處有期徒刑1 年確
    定。又於96年間，因施用毒品案件，經本院以96年度訴字第
    505 號判決判處有期徒刑9 月確定，並經本院以96年度聲減
    字第2047號裁定減刑為有期徒刑4 月15日確定，上開第一、
    二罪，經本院以96年度聲字第476 號裁定為應執行有期徒刑
    2 年2 月確定，並經本院以96年聲減字第2047號裁定減刑為
    應執行有期徒刑1 年1 月確定。上開各罪，接續執行，於96
    年12月23日執行完畢。詎仍不知悔改，且未戒絕毒癮，復基
    於施用第一級毒品海洛因之犯意，於98年7 月25日某時許，
    在高雄市前鎮區○○○街182 號之住處，以將海洛因摻入香
    菸燃燒方式，施用第一級毒品海洛因1 次，嗣於同年月27日
    22時22分許，在高雄市○鎮區○○路與草衙路口，因形跡可
    疑，為警盤查，發現為毒品管制人口，經其同意採尿送驗後
    ，結果呈現可待因及嗎啡陽性反應。
二、案經高雄市政府警察局前鎮分局報請臺灣高雄地方法院檢察
    署檢察官偵查起訴。
    理  由
一、本件被告甲○○所犯係死刑、無期徒刑、最輕本刑為3 年以
    上有期徒刑以外之罪，其於準備程序中就被訴事實為有罪之
    陳述，經本院告知簡式審判程序之旨，並聽取公訴人及被告
    意見後，合議庭裁定由受命法官獨任進行簡式審判程序，合
    先敘明。
二、訊據被告對於上揭時、地，施用第一級毒品海洛因之事實，
    坦承不諱，而被告為警查獲所採之尿液檢體，經送高雄市立
    凱旋醫院檢驗結果，呈現可待因、嗎啡陽性反應，此有高雄
    市立凱旋醫院98年8 月12日A00000000 號濫用藥物尿液檢驗
    報告暨高雄市政府警察局前鎮分局查獲毒品危害防制條例案
    件犯罪嫌疑人姓名對照表各1 份在卷可稽。足徵被告之任意
    性自白核與事實相符，應堪信為真實，可採為本件論罪科刑
    之依據。是本件事證明確，被告施用第一級毒品犯行，洵堪
    認定，應予依法論科。
三、按海洛因為毒品危害防制條例第2 條第2 項第1 款所稱之第
    一級毒品，不得施用、持有。次按觀察、勒戒或強制戒治執
    行完畢釋放後，5 年內再犯第10條之罪者，應依一般刑事訴
    訟程序予以起訴論罪科刑，此觀諸毒品危害防制條例第20條
    、第23條第2 項規定自明。再按犯毒品危害防制條例第10條
    之罪，經觀察、勒戒後，認無繼續施用毒品之傾向，應即釋
    放，並為不起訴處分；認有繼續施用毒品之傾向者，應由檢
    察官聲請法院裁定令入戒治處所施以強制戒治，至無繼續戒
    治之必要，強制戒治期滿，應即釋放，由檢察官為不起訴處
    分。經觀察勒戒、強制戒治執行完畢釋放後，5 年內再犯第
    10條之罪，依93年1 月9 日修正施行之毒品危害防制條例第
    23條第2 項規定意旨，應由檢察官偵查起訴。又依修正後之
    規定，僅限於「初犯」及「5 年後再犯」二種情形，始應先
    經觀察、勒戒或強制戒治程序。倘被告於5 年內已再犯，經
    依法追訴處罰，縱其第3 次（或第3 次以上）再度施用毒品
    之時間，在初犯經觀察、勒戒或強制戒治執行完畢釋放5 年
    以後，已不合於「5 年後再犯」之規定，且因已於「5 年內
    再犯」，顯見其再犯率甚高，原實施觀察、勒戒或強制戒治
    ，已無法收其實效，即應依該條例第10條處罰（最高法院97
    年度第5 次刑事庭會議決議參照）。查被告前於88年間因施
    用毒品案件，經本院以88年度毒聲字第7453號裁定令入強制
    戒治，於89年10月10日執行完畢。於前開強制戒治執行完畢
    釋放後5 年內，復於91年間因施用毒品案件，經本院以91年
    度訴字第2560號判處有期徒刑1 年確定，有臺灣高等法院被
    告前案紀錄表1 份在卷可參，復於98年7 月25日某時許，施
    用第一級毒品海洛因1 次，則公訴人予以起訴，尚無不合，
    本院自得依法論科。
四、核被告所為，係犯毒品危害防制條例第10條第1 項之施用第
    一級毒品罪。被告持有第一級毒品後進而施用，其持有之低
    度行為應為施用之高度行為所吸收，故不另論其持有毒品罪
    。又被告如前所述之前案紀錄，前於96年12月23日執行完畢
    等情，有臺灣高等法院被告前案紀錄表可參，其受有期徒刑
    執行完畢後，5 年內故意再犯本件有期徒刑以上之罪，為累
    犯，應依刑法第47條第1 項之規定，加重其刑。本院審酌被
    告前因施用毒品案件，經勒戒、觀察及強制戒治程序，由檢
    察官不起訴處分後，仍不知悛悔，再次施用毒品自戕其身，
    顯然缺乏戒絕毒品之決心，且被告前有施用毒品之前科紀錄
    ，素行不良，惟念及被告坦承施用第一級毒品之事實，且其
    行為尚未害及他人，並斟酌被告之犯罪動機、手段以及被告
    之智識程度等一切情狀，量處如主文所示之刑。
據上論斷，應依刑事訴訟法第273 條之1 第1 項、第284 條之1
、第299 條第1 項前段，毒品危害防制條例第10條第1 項，刑法
第11條前段、第47條第1 項，判決如主文。
本案經檢察官許怡萍到庭執行職務。
中    華    民    國    99    年     3    月    23    日
                  刑事第十庭  法  官  曾子珍
以上正本證明與原本無異。
如不服本判決，應於收受送達後10日內向本院提出上訴書狀。
中    華    民    國    99    年     3    月    23    日
                              書記官  李承悌
附錄本判決論罪科刑法條全文：
毒品危害防制條例第10條
施用第一級毒品者，處6月以上5年以下有期徒刑。
施用第二級毒品者，處3年以下有期徒刑。

司法院資訊處製作；財團法人民間司法改革基金會備份。
